# 旧准则下净额发列报问题

提问人：melin 时间：2019-04-03 07:29:12
求助求助求助
问题背景:A 公司为汽车座椅生产企业， 2018 年未实行新收入准则。其生产座椅所需材料均为外购，购入后 A 公司组装成座椅对外销售。其中所以座椅骨架占所有外购材料的成本 40%。 2018 年与 B 客户签订协议，其中 B 客户对 A 公司的骨架采购指定了专门的供应商，并在协议中约定：①A公司仅可从 C 供应商处采购骨架，且价格为 200 元/件 ② 将骨架和其他材料组装成座椅销售给 B 客户时的其中骨架仅可增值10%。
问题：
从协议中可看出，A 公司采购、销售骨架时无自主定价权。骨架占整个座椅的成本较高，A公司对骨架除了进行简单组装之外未进行其他能够改变其形态、属性的加工。
是够可以依据旧准则下解释第 6 号文件中所述：“企业在区分有关交易属于销售业务还是代理业务时，企业应当综合考虑以下情况，（ 3 ）企业能够有权自主决定所交易的商品和服务的价格、能够改变所提供的商品和服务，或者自行提供其中的部分服务；（ 4 ）企业有权自主选择供应商及客户以履行合同”，将上述业务认定为 A 公司采购、销售骨架仅为代理业务，应当对其收入成本按净额法列报。

回答人：chenyiwei
这里还需要进一步明确的问题是：A 公司是否就成品座椅的总体质量对 B公司完全承担首要责任，如果其受托从 B 公司指定的供应商采购的骨架存在质量问题导致最终产品出现质量缺陷的，是否由 B 公司直接向该指定供应商追责？还是先向 A 追责，A赔偿后再向该供应商追偿？
如果是前一种情况，则可以考虑对本案例中客户指定采购的部件（座椅骨架）采用净额法处理；如果是后一种情况，则还是需要谨慎判断作为主要责任人按总额法确认收入是否更恰当。